【裁判字號】    98,抗,264
【裁判日期】    990202
【裁判案由】    給付運費
【裁判全文】
臺灣高等法院臺南分院民事裁定    98年度抗字第264號
抗  告  人  大莊工程有限公司
法定代理人  乙○○
抗  告  人  松勁工程有限公司
法定代理人  甲○○
上列抗告人與相對人正昌起運有限公司間因給付運費事件，抗告
人對於中華民國98年10月13日臺灣嘉義地方法院裁定（98年度訴
字第374號）提起抗告，本院裁定如下：
    主  文
抗告駁回。
抗告訴訟費用由抗告人負擔。
    理  由
一、抗告意旨略以：抗告人從未收到原法院民國（下同）98年9
    月11日所發之繳納第二審裁判費用裁定，原法院認為該裁定
    已於98年9月16日及同年月28日合法送達，顯然有誤。為此
    ，抗告人提起本件抗告，請求將原裁定廢棄云云。
二、按向第二審法院上訴，依民事訴訟法第77條之13、及第77條
    之14規定，加徵裁判費10分之5，民事訴訟法第77條之16定
    有明文。又繳納裁判費為民事訴訟必備之合法要件，如未繳
    納裁判費經第一審法院裁定限期補繳，仍不於期間內補正者
    ，為上訴不合法，第一審法院應以裁定駁回之，復為民事訴
    訟法第442條第2項所明定。次按送達不能依民事訴訟法第
    136條及第137條規定為之者，得將文書寄存送達地之自治或
    警察機關，並作送達通知書兩份，一份黏貼於應受送達人住
    居所、事務所、營業所或其就業處所門首，另一份置於該送
    達處所信箱或其他適當位置，以為送達；寄存送達，自寄存
    之日起，經10日發生效力，民事訴訟法第138條第1、2項亦
    有明文。
三、經查：
    本件請求給付運費事件，抗告人不服原判決提起上訴，未繳
    納第二審裁判費，經原法院於98年9月11日，以裁定核定訴
    訟標的價額為新臺幣（下同）96萬7,180元，應徵收第二審
    裁判費1萬5,855元【其中抗告人松勁工程有限公司（下稱松
    勁公司）部分之訴訟標的價額為82萬8,580元，應徵收第二
    審裁判費用1萬3,545元，此部分裁判費如任一抗告人為繳納
    者，於其繳納範圍內，另一抗告人免繳納義務】，並限抗告
    人於收受裁定後5日內繳納，逾期不繳即駁回上訴。該裁定
    已於98年9月16日送達抗告人大莊工程有限公司，有該裁定
    書及送達證書附卷足稽（見原法院卷第41至42頁），另該裁
    定送達抗告人松勁公司部分，已於98年9月18日寄存送達於
    嘉義市政府警察局第二分局所轄後湖派出所，有送達證書在
    卷可稽（見原法院卷第43頁），依民事訴訟法第138條第2項
    之規定，該送達於同年9月28日發生合法送達之效力。是抗
    告人至遲應於98年10月3日前補正繳費，乃抗告人竟遲至98
    年10月13日原法院裁定駁回時，仍未依法補正繳費，亦有原
    法院民事科查詢簡答表在卷足憑（見原法院卷第44至47頁）
    ，故抗告人之上訴為不合法，原法院為此裁定駁回抗告人之
    上訴，經核並無不合。抗告人抗告意旨指摘原裁定不當，求
    予廢棄，為無理由，應予駁回。
四、據上論結，本件抗告為無理由，依民事訴訟法第495條之1第
    1項、第449條第1項、第95條、第85條第2項，裁定如主文。
中    華    民    國    99    年     2    月     2    日
                  民事第三庭    審判長法  官    黃崑宗
                                      法  官    張世展
                                      法  官    蘇重信
上為正本係照原本作成。
不得再抗告。
中    華    民    國    99    年     2    月     2    日
                                      書記官    陳嘉琍

司法院資訊處製作；財團法人民間司法改革基金會備份。
